臺灣新北地方法院三重簡易庭民事裁定
110年度重聲字第140號
聲  請  人  張文瑞  

代  理  人  廖乃慶律師


相  對  人  鍾士賢  
上列聲請人就其與相對人間第三人異議之訴等事件聲請停止執行
，本院裁定如下：
    主  文
聲請人供擔保現金新臺幣肆萬參仟伍佰元後，本院一一○年度司
執更（二）字第九號請求交付停車位事件之執行程序，於本院一
一○年度重簡字第一四三二號第三人異議之訴事件判決確定或因
和解、撤回起訴等而終結之前，應暫予停止。
    理  由
一、按強制執行程序開始後，除法律另有規定外，不停止執行；
    有回復原狀之聲請，或提起再審或異議之訴，或對於和解為
    繼續審判之請求，或提起宣告調解無效之訴、撤銷調解之訴
    ，或對於許可強制執行之裁定提起抗告時，法院因必要情形
    或依聲請定相當並確實之擔保，得為停止強制執行之裁定，
    強制執行法第18條第1、2項定有明文。又按法院依強制執行
    法第18條第2項定擔保金額而准許停止強制執行之裁定，該
    項擔保係備供債權人因停止執行所受損害之賠償，其數額應
    依標的物停止執行後，債權人未能即時受償或利用該標的物
    所受之損害額，或其因另供擔保強制執行所受之損害額定之
    ，非以標的物之價值或其債權額為依據（最高法院86年度台
    抗字第442號裁定足資參照）。
二、本件聲請意旨略以：相對人以其於訴外人王仍美間之臺灣高
    等法院108年度上字第670號和解筆錄為執行名義，向本院聲
    請對聲請人之新北市○○區○○段000000地號土地（下稱系爭土
    地）強制執行，並經本院以110年度司執更（二）字第9號強
    制執行事件（下稱系爭執行事件）受理在案，惟系爭土地為
    聲請人之固有財產，上開案件一旦執行，恐有難以回復原狀
    之虞，聲請人並已提起第三人異議之訴，並已繫屬於本院，
    為此願供擔保，請准裁定於前開第三人異議之訴判決確定前
    ，停止系爭執行事件之強制執行程序等語。
三、查兩造間系爭執行事件目前仍在進行中，且聲請人所提之第
    三人異議之訴，經本院以110年度重簡字第1432號案件受理
    在案等情，業經本院職權調取前揭強制執行事件、第三人異
    議之訴卷宗核閱無訛，是依首揭說明，依強制執行法第18條
    規定，聲請停止強制執行，應予准許。又相對人聲請強制執
    行之債權金額為新臺幣（下同）29萬元，認相對人因停止前
    揭強制執行事件而未能即時就執行標的受償所生受之損害，
    為上開金額因延後受償之期間利益損失，又前開第三人異議
    之訴事件，屬適用簡易訴訟程序之案件，其標的價額未逾15
    0萬元，不得上訴至第三審，依各級法院辦案期限實施要點
    規定，第一、二審簡易訴訟程序審判案件之辦案期間各為10
    月、2年，共計2年10月，加計裁判送達、上訴等期間，據此
    預估聲請人提起債務人異議之訴獲准停止執行，因而致相對
    人之執行延宕期間約需3年，故相對人因停止執行不當而可
    能遭受之損害應為43,500元（計算式：29萬元×5%×3＝43,500
    元；元以下四捨五入），是本院認聲請人供擔保金額應以43
    ,500元為適當，爰酌定如主文第1項所示之相當擔保金額，
    予以准許。
四、依強制執行法第18條第2項，裁定如主文。
中    華    民    國   111    年    1     月     7    日
                  臺灣新北地方法院三重簡易庭
                      法  官  王雅婷
以上正本係照原本作成。
如不服本裁定，應於送達後10日內，向本院提出抗告狀並表明抗
告理由，如於本裁定宣示後送達前提起抗告者，應於裁定送達後
10日內補提抗告理由書（須附繕本），並繳納抗告費新臺幣1000
。
中    華    民    國   111    年    1     月     7    日
                      書記官  陳芊卉